【裁判字號】    90,訴,323
【裁判日期】    900608
【裁判案由】    違反毒品危害防制條例
【裁判全文】
臺灣屏東地方法院刑事判決                            九十年度訴字第三二三號
    公  訴  人  臺灣屏東地方法院檢察署檢察官
    被      告  甲○○
右列被告因違反毒品危害防制條例案件，經檢察官提起公訴（九十年度毒偵字第一○
一號、第四七七號、第七二三號），本院判決如左：
     主  文
甲○○連續施用第一級毒品，累犯，處有期徒刑壹年貳月。
扣案之海洛因驗後淨重貳點壹壹公克、殘留海洛因夾鏈袋肆個及削尖吸管壹支均沒收
銷燬之；注射針筒陸支沒收。
    事  實
一、甲○○曾於八十二年間因違反肅清煙毒條例案件，經臺灣高等法院高雄分院以八
    十三年度上訴字第一０一０號判處有期徒刑三年四月確定，甫於八十七年七月六
    日執行完畢，仍不知悔改。又於八十七年間因施用毒品案件，臺灣高雄地方法院
    以八十七年毒聲字第八一七號裁定送觀察、勒戒後，認有繼續施用毒品之傾向，
    該院以八十七年毒聲字第一三二二號裁定入戒治處所強制戒治期滿，由台灣高雄
    地方法院檢察署檢察官於八十八年十一月三十日，以八十八年度戒毒偵字第三五
    七號不起訴確定。其再因施用毒品案件，經本院以八十八年毒聲字第二○八號裁
    定令入戒治處所施以強制戒治，檢察官起訴後，臺灣高等法院高雄分院以八十九
    年度上訴字第一五九六號判處有期徒刑十月確定，而其上開強制戒治處遇成效經
    評定為合格，無繼續戒治之必要，本院以八十九年度毒聲字第二四六三號裁定停
    止戒治，所餘戒治期間付保護管束。詎仍不知悔改，基於施用第一級毒品海洛因
    之概括犯意，於停止戒治付保護管束期間之八十九年十月初起至九十年四月十一
    日中午止（不含公權力拘束時間），分別在屏東市○○路一巷三十四號七樓之三
    、長春街一六七號二樓及其他不詳處所，連續施用海洛因多次，嗣經警持搜索票
    分別於九十年一月五日晚上十時許，至屏東市大連一巷三十四號七樓之三搜索查
    獲，扣得海洛因三小包（○點三公克、○點六公克、一點九公克）毛重二點八公
    克（包裝重○點八五公克，驗後淨重二點一一公克）、含海洛因殘渣之夾鏈袋一
    個暨削尖吸管一支、注射針筒二支及自製吸食器一組、於九十年二月二十四日上
    午十一時二十分許，至屏東市○○街一六七號二樓搜索查獲，扣得注射針筒一支
    及空夾鏈袋十五個、於九十年四月十一日下午七時三十分許，至屏東市○○里○
    ○○街十九號搜索查獲，扣得注射針筒三支及含海洛因殘渣之夾鏈袋三個。其為
    受保護管束人在保護管束期間內，違反應遵守事項，情節重大，現經本院以八十
    九年度毒聲字第二四六三號裁定撤銷停止戒治令入戒治處所執行戒治殘期中。
二、案經屏東縣警察局屏東分局報告臺灣屏東地方法院檢察署檢察官分案偵查起訴。
    理  由
一、右揭事實，業據被告甲○○坦承不諱，而上揭扣案之白粉三包經送驗後均含海洛
    因成分，有法務部調查局鑑定通知書一紙在卷足憑。其先後三次經警查獲後採其
    尿液送驗結果，均呈嗎啡陽性反應，亦有屏東縣衛生局煙毒及麻醉藥品類委託檢
    驗結果通知書一紙及臺灣檢驗科技股份有限公司濫用藥物尿液檢驗報告書二紙可
    稽，此外復有海洛因毛重二點八公克（包裝重○點八五公克，驗後淨重二點一一
    公克）、含海洛因殘渣之夾鏈袋四個暨削尖吸管一支、注射針筒六支及空夾鏈袋
    十五個等物扣案可佐。另被告前因施用毒品案件，經送勒戒處所觀察、勒戒後，
    認有繼續施用毒品傾向，經本院裁定令入戒治處所強制戒治期滿後，由臺灣高雄
    地方法院檢察署檢察官為不起訴確定；又因施用毒品案件，由本院裁定送戒治處
    所強制戒治，並經起訴，由臺灣高等法院高雄分院以八十九年度上訴字第一五六
    九號判處有期徒刑十月確定等事實，亦有臺灣屏東地方法院檢察署刑案資料查註
    紀錄表及臺灣高等法院被告全國前案紀錄表可按，事證明確，被告犯行洵堪認定
    。
二、核被告所為，係犯毒品危害防制條例第十條第一項之施用第一級毒品罪。其持有
    第一級毒品之犯行，已為其施用第一級毒品之高度行為所吸收，不另論罪。被告
    施用第一級毒品之行為，時間緊接，犯罪構成要件相同，顯係基於概括犯意為之
    ，應依連續犯之規定論以一罪，並加重其刑。又被告曾於八十二年間因違反肅清
    煙毒條例案件，經臺灣高等法院高雄分院以八十三年度上訴字第一○一○號判處
    有期徒刑三年四月確定，甫於八十七年七月六日執行完畢，有臺灣屏東地方法院
    檢察署刑案資料查註紀錄表及臺灣高等法院被告全國前案紀錄表足佐，其於五年
    內再犯本件有期徒刑以上之罪，為累犯，應依刑法第四十七條加重其刑，並遞加
    之。爰審酌被告前因施用毒品經勒戒、戒治後為不起訴處分及判刑，仍不知悛悔
    ，意志不堅，觀察勒戒、強制戒治等療程已無足改其惡習，且施用毒品流弊所及
    ，危害甚鉅及其犯後坦承犯行，態度良好等一切情狀，量處如主文所示之刑，以
    資懲儆。扣案之海洛因驗後淨重二點一一公克、含海洛因殘渣之夾鏈袋四個暨削
    尖吸管一支均係毒品，應依同條例第十八條第一項前段規定沒收銷燬之。另注射
    針筒六支，為被告所有供其犯罪所用之物，亦經被告自承在卷，爰依刑法第三十
    八條第一項第二款宣告沒收。至另扣得之自製吸食器一組，被告否認為其所有，
    而該吸食器又係供施用第二級毒品所用之器具及空夾鏈袋十五個，均與被告施用
    第一級毒品海洛因之犯行無關，爰不併予宣告沒收，附此敘明。
三、被告前因違反毒品危害防制條例案件，送觀察、勒戒後，認有繼續施用毒品傾向
    ，令入戒治處所強制戒治後，經臺灣高雄地方法院檢察署檢察官於八十八年十一
    月三十日，以八十八年度戒毒偵字第三五七號不起訴處分確定。再因施用毒品案
    件，本院裁定令入戒治處所施以強制戒治，並起訴經臺灣高等法院高雄分院以八
    十九年度上訴字第一五六九號判處有期徒刑十月確定。準此，被告一犯業經不起
    訴處分確定，二犯業經判處有期徒刑確定，本件犯行，係第二次犯行裁判確定後
    所為，與前案並無連續犯之裁判上一罪關係。而毒品危害防制條例第二十條第三
    項及第二十三條第二項所稱「三犯以上」者，實與「為不起訴之處分或不付審理
    之裁定後五年內」之要件無涉，是被告犯行應屬三犯。公訴意旨認被告係五年內
    「再犯」施用毒品罪，應非立法意旨，容有誤會，附此敘明。
據上論斷，應依刑事訴訟法第二百九十九條第一項前段，毒品危害防制條例第十條第
一項、第十八條第一項前段，刑法第十一條、第五十六條、第四十七條、第三十八條
第一項第二款，判決如主文。
本案經檢察官莊啟勝到庭執行職務
中      華      民      國      九十      年       六     月     八     日
                                      臺灣屏東地方法院刑事第二庭
                                          法  官  林昌義
右正本證明與原本無異。
對於本判決如有不服應於收受送達後十日內向本院提出上訴書狀上訴於台灣高等法院
高雄分院並按他造當事人之人數附具繕本。
                  書記官  薛慧茹
中      華      民      國      九十      年      六     月      八    日
附錄本判決論罪科刑法條：
毒品危害防制條例第十條第一項
施用第一級毒品者，處六月以上五年以下有期徒刑。


司法院資訊處製作；財團法人民間司法改革基金會備份。
